【裁判字號】    89,訴,435
【裁判日期】    891011
【裁判案由】    竊盜
【裁判全文】
臺灣基隆地方法院刑事判決                          八十九年度訴字第四三五號
    公  訴  人  臺灣基隆地方法院檢察署檢察官
    被      告  甲○○
右列被告因竊盜案件，經檢察官提起公訴（八十九年度偵字第二二三○號）及移送併
辦（八十九年度偵字第二六一八號、第二八五五號），本院判決如左：
    主  文
甲○○連續攜帶兇器毀壞門扇於夜間侵入住宅竊盜，處有期徒刑拾月。
扣案之美工刀貳支、電擊棒壹支、手電筒壹支、檳榔剪壹支、刀片壹組、六角板手陸
支、梅花板手肆支、六角套筒肆支、螺絲起子肆支、銼刀壹支、裁管器壹支、伸縮繩
壹條、望遠鏡壹支及千斤頂壹組均沒收。
    事  實
一、甲○○基於意圖為自己不法所有之概括犯意：(一)先於民國（下同）八十九年五月
    二十五日中午十二時許，持其所有客觀上足以對人之生命、身體安全構成危險之
    美工刀一支，前往基隆市○○路四○○號中正公教國宅地下室工地，趁無人注意
    之際，竊取該工地內之電纜線三十三．五公斤，得手後欲以機車將電纜線載往他
    處變賣時，於同日下午四時三十分許，在基隆市○○路二五二巷六號前，為警查
    獲，並扣得其所有供行竊用之美工刀一支；(二)繼於八十九年六月二十四日十九時
    五十分許之夜間，亦持其所有客觀上足以對人之生命、身體構成危險之六角套筒
    、板手各一支及千斤頂一組，毀壞基隆市○○區○○路二一四號一樓丙○○住處
    之後鐵窗後，入內竊取鐵捲門搖控器壹個、玉墜四個、Ｋ金項鍊二條、Ｋ金手鍊
    一條及水晶耳環一對等物，得手後正欲離去之際，適遇屋主丙○○返家發覺而報
    警查獲，並於甲○○所騎乘之ＧＬＢ─一三二號機車置物箱內起出其所有預備供
    行竊用之電擊棒一支、手電筒一支、檳榔剪一支、美工刀一支、刀片一組、六角
    板手五支、梅花板手四支、六角套筒三支、螺絲起子四支、銼刀一支、裁管器一
    支、伸縮繩一條、望遠鏡一支等物；(三)復於八十九年七月四日二時許，至台北縣
    瑞芳鎮○○路四八巷一四六號夜間無人在內之鐵工廠，以徒手方式將鐵工廠旁之
    鋁製窗戶破壞後，自窗戶跳入廠內行竊，因廠內並無放置財物而未得逞，嗣甲○
    ○於離去時竟將其所有之黑色皮夾（內有甲○○身分證）遺留行竊之鐵工廠內，
    經發覺後報警而循線得悉上情。
二、案經基隆市警察局第二分局移送臺灣基隆地方法院檢察署檢察官偵查起訴暨移送
    併辦。
    理  由
一、右揭事實，業據被告甲○○坦承不諱，核與被害人丙○○、乙○○及證人許文忠
    於警訊時指述暨證述情節相符，並有贓物認領保管收據二紙在卷可稽，復扣得美
    工刀二支、電擊棒一支、手電筒一支、檳榔剪一支、刀片一組、六角板手六支、
    梅花板手四支、六角套筒四支、螺絲起子四支、銼刀一支、裁管器一支、伸縮繩
    一條、望遠鏡一支、千斤頂一組及被告甲○○所有之黑色皮夾一只等物；雖被告
    甲○○嗣於本院審理時否認有事實欄一、(三)所述竊盜未遂犯行，辯稱當日係至鐵
    工廠內找尋修理機車之工具，因該處窗戶未鎖而直接進入，並未毀壞鐵工廠旁鋁
    製窗戶云云，惟上開事實，業據被告迭於警訊、偵查時供承無訛，且被害人乙○
    ○於遭竊當日上午八時許至鐵工廠上班時，亦發覺鐵工廠內外週邊有門窗被破壞
    、辦公室燈開亮著、辦公桌經人翻箱倒櫃等情，足徵係遭竊賊入內所為，被告復
    不否認其有自窗戶跳進鐵工廠內乙情，顯見被告進入鐵工廠內應係基於行竊犯意
    而為，否則為何在深夜任意自窗跳入他人已歇業之工作場所，只為尋找不確定有
之修車工具？是被告上開所辯，應屬事後卸責之詞，委無可採，事證明確，犯行
    均堪認定。
二、核被告甲○○所為，係犯刑法第三百二十一條第一項第三款、同條項第一、二、
    三款之加重竊盜罪及第三百二十一條第二項、第一項第二款之加重竊盜未遂罪。
    被告甲○○先後多次加重竊盜既、未遂犯行，時間緊接，所犯構成要件相同，顯
    係基於概括犯意反覆為之，應依連續犯之規定論以刑法第三百二十一條第一項第
    一、二、三款之加重竊盜既遂罪，並依法加重其刑。被告甲○○既已著手於加重
    竊盜行為之實施，而未生取得他人財物之結果，為未遂犯，依刑法第二十六條前
    段規定，按既遂犯之刑度減輕之。又事實欄一、(二)(三)所述被告加重竊盜既、未遂
    部分雖未據公訴人起訴，然該竊盜部分與本院認竊盜有罪部分，具有連續犯之裁
    判上一罪關係，基於審判不可分原則，自得併予審究。爰審酌被告犯罪之動機、
    目的、手段、所生之損害、已因竊盜案件於本院審理中仍不思戒慎，及犯後態度
    等一切情狀，量處如主文所示之刑。扣案之美工刀二支、電擊棒一支、手電筒一
    支、檳榔剪一支、刀片一組、六角板手六支、梅花板手四支、六角套筒四支、螺
    絲起子四支、銼刀一支、裁管器一支、伸縮繩一條、望遠鏡一支及千斤頂一組等
    物，均為被告甲○○所有供犯罪或預備供犯罪所用之物，業據其供明在卷，爰依
    法宣告沒收；至被告甲○○遺留於行竊地鐵工廠之黑色皮夾一只，雖屬被告所有
    ，但非供行竊之用，爰不併予宣告沒收，附此敘明。
據上論斷，應依刑事訴訟法第二百九十九條第一項前段，刑法第五十六條、第三百二
十一條第一項第一、二、三款、第三十八條第一項第二款，判決如主文。
本案經檢察官周啟勇到庭執行職務
中      華      民      國      八十九      年      十    月    十一    日
                                        臺灣基隆地方法院刑事第二庭
                                                法  官  林  玉  珮
右正本證明與原本無異。
對於本件判決如有不服，應於收受送達後十日內，向本院提出上訴書狀，上訴於臺灣
高等法院，並按他造當事人之人數附具繕本。
                                                書記官  明  祖  斌
中      華      民      國      八十九      年      十    月    十六    日


司法院資訊處製作；財團法人民間司法改革基金會備份。
